# 关于负债的应纳税暂时性差异

提问人：原来你就在这里 时间：2018-02-11 18:45:28
【例题】2×15年 12 月 1 甲公司因融券业务（从证券公司借入股票，假定借入 10 万股，每股公允价值 10 块）发生交易性金融负债 100万元，2×15年 12 月 31 日交易性金融负债的公允价值为 80 万元，2×16年 3 月 1 日，假定股票公允价值仍为每股 8 元，甲公司支付款项80 万元终止该交易性金融负债。2×15年 12 月 1 日借入股票卖出时：借：银行存款 100 贷：交易性金融负债1002×15年 12 月 31 日交易性金融负债账面价值： 80 万元计税基础： 100 万元产生应纳税暂时性差异： 20 万元2016.3.1归还股票终止该交易性金融资产借：交易向金融负债　　　　　　　　 80 　贷：银行存款80 借：公允价值变动损益　　　　　　　　　　　 20 　贷：投资收益
20 那以此例延伸，是否可以理解为，如果一项负债的清偿可以为企业带来收益，就应该确认应纳税暂时性差异。

回答人：chenyiwei
不应这样理解。这还是与该项负债的计量模式有关。如果日后某项负债预计很可能获得豁免，但该负债并非以公允价值进行后续计量，且尚未满足确认豁免收益的条件，则其账面价值与计税基础无差异，相应不会产生递延所得税负债。